---
title: "Indicadores Socioeconómicos y de Fertilidad en Suiza 1888"
author: "Priscila Páez"
bibliography: bibliography.bib
date: "28 de marzo de 2016"
output: pdf_document
---

# Descripción

Se va a trabajar con una base de datos que contiene mediciones de fertilidad e indicadores socioeconómicos para cada una de las 47 provincias de habla francesa en Suiza en el año 1888.

## Formato de la base de datos

Se tiene una base de datos con 47 observaciones en 6 variables. Todas las variables, excepto *Fertility*, dan propociones de la población total del país.


Columna           | Descripción
------------------|------------
Fertility	(Ig)    | Medida estandarizada de fertilidad. Índice de fertilidad marital.
Agriculture       | Porcentaje de varones cuya ocupación es la agricultura.
Examination       | Porcentaje de reclutas que obtuvieron la nota mas alta en examen militar
Catholic          | Porcentaje de Católicos (en contraste con Protestantes)
Infant.Mortality  | índice de mortalidad infantil, bebés que viven menos de 1 año.

## Detalles

En el año 1888, Suiza estaba empezando un periodo conocido como *transición demográfica*; por ejemplo se notaba que su fertilidad estaba empezando a decrecer del nivel elevado característico de paises subdesarrollados [@Mosteller].


Here, all variables are scaled to [0, 100], where in the original, all but "Catholic" were scaled to [0, 1].

Note

Files for all 182 districts in 1888 and other years have been available at https://opr.princeton.edu/archive/pefp/switz.aspx.

They state that variables Examination and Education are averages for 1887, 1888 and 1889.

Source

Project “16P5”, pages 549–551 in

Mosteller, F. and Tukey, J. W. (1977) Data Analysis and Regression: A Second Course in Statistics. Addison-Wesley, Reading Mass.

indicating their source as “Data used by permission of Franice van de Walle. Office of Population Research, Princeton University, 1976. Unpublished data assembled under NICHD contract number No 1-HD-O-2077.”

References

Becker, R. A., Chambers, J. M. and Wilks, A. R. (1988) The New S Language. Wadsworth & Brooks/Cole.

```{r}
summary(cars)
```

```{r, echo=FALSE}
plot(cars)
```

# Referencias